Inventaris van het archief van de Directie Curatieve Zorg en taakvoorganger van het Ministerie van Volksgezondheid, Welzijn en Sport, 1995-2006
Nationaal Archief, Den Haag
- Taakuitvoering van de Directie Curatieve Zorg en taakvoorganger-, 2
  - Gezondheid en milieuhygiëne-, 2.1
    - Gezondheidszorg-, 2.1.1
      - Gezondheidszorg naar aard van de afwijkingen-, 2.1.1.2
        - Zorg voor lichamelijk zieken en gewonden-, 2.1.1.2.1
          - Intramurale zorg-, 2.1.1.2.1.1
            - Ziekenhuizen (algemene en gespecialiseerde)-, 2.1.1.2.1.1.1
              - Stukken betreffende het bepalen dat het aantal bedden in een ziekenhuis moet worden verminderd of dat de uitoefening van bepaalde medische specialismen moet worden verminderd of moet worden beëindigd, gehoord het College voor Ziekenhuisvoorzieningen en Gedeputeerde, 1995-1998; 216-219; 4 omslagen
                - Amsterdam; Slotervaartziekenhuis 1996-1997, 216
                - Goes; Oosterscheldeziekenhuis 1998-, 217; omslag
                - Hoensbroek; Stichting Samenwerkende Revalidatiecentra Limburg (SRL) locatie Valkenburg 1996-1998, 218; omslag
                - Rotterdam; Zuiderziekenhuis 1995-1996, 219; omslag
              - Stukken betreffende het informeren van de Tweede Kamer met betrekking tot een beleidsoverzicht van academische ziekenhuizen, 1996-; 220; omslag
              - Stukken betreffende het beantwoorden van Kamervragen van het Tweede Kamerlid P.A.L. Mulder-van Dam over mogelijke misstanden in het St. Annaziekenhuis te Geldrop, 1996-1997; 221; pak
              - Stukken betreffende het toezenden van het advies 'Het ziekenhuis als maatschappelijke onderneming' van de voorlopige Raad voor de Volksgezondheid en Zorggerelateerde Dienstverlening (RVZ) aan de Eerste en Tweede Kamer en reacties op het advies door de Consumentenbond en de Nederlandse Vereniging van Ziekenhuizen (NVZ), 1996-1997; 222; omslag
              - Stukken betreffende het aanpakken van de wachttijd- en wachtlijstproblematiek in de curatieve zorg, 1996-2002; 223-245; 5 pakken en 18 omslagen
                - Algemeen 2001-, 223; omslag
                - Het beantwoorden van Kamervragen over wachttijden in de zorg 1996-, 224; omslag
                - Het beantwoorden van Kamervragen van het Tweede Kamerlid J.G.C.A. Marijnissen over wachtlijsten voor hartchirurgie 1996-, 225; omslag
                - Het opstellen en beoordelen van de nota 'Wachttijden in de curatieve zorg' 1996-1997, 226; omslag
                - Het voorbereiden van Algemene Overleggen van de minister met de Vaste Commissie voor Volksgezondheid, Welzijn en Sport over de aanpak van de wachtlijsten in de zorg 1996-1997, 227-228
                - Algemeen Overleg op 20 juni 1996 1996-1997, 227; pak
                - Algemeen Overleg op 20 februari 1997 1997-, 228; pak
                - Uitwerken van de wachtlijstproblematiek bij open-hartoperaties (OHO's) en dotterbehandelingen (PTCA's) en overleg en correspondentie hierover met ziekenhuizen en belangenorganisaties 1996-1997, 229; omslag
                - Het informeren van de Tweede Kamer en de minister over het wegwerken van de lange wachttijden en de verdeling van 50 miljoen binnen de lokale initiatieven op lokaal en regionaal niveau 1996-1999, 230; omslag
                - Het voorbereiden van en deelnemen aan overleg over wachtlijstomzeilende initiatieven en het tegengaan van deze initiatieven 1996-1999, 231; pak
                - Het beantwoorden van Kamervragen van het Tweede Kamerlid A.M. van Blerck-Woerdman naar aanleiding van een artikel getiteld 'Bedrijvenpoli in het licht van Rawls en Pareto' in de Economische Statistische Berichten (ESB) van 27 november 1996 over wachtlijst verkortende initiatieven 1997-, 232; omslag
                - Het informeren van de Tweede Kamer over het rapport 'Openhartig'; een onderzoek naar de problemen rond de wachttijden en wachtlijsten voor openhartoperaties en dotteringrepen, uitgevoerd door de Inspectie voor de Gezondheidszorg 1997-, 233; pak
                - Het opstellen en beoordelen van de nota 'Wachttijden en tweedeling' 1997-1998, 234; pak
                - Het beantwoorden van Kamervragen van de Tweede Kamerleden A.C. Kant en S. Buijs over de wachttijden voor plastische chirurgie en het informeren van de Tweede Kamer over de wachtlijstomzeiling door verzekeraars 1998-, 235; omslag
                - Het informeren van de Tweede Kamer en het voeren van overleg over de stand van zaken rond de aanpak van de wachttijden 1998-1999, 236; omslag
                - Het informeren van de Tweede Kamer over twee notities en de tweede voortgangsrapportage van het Platform Aanpak Wachttijden Curatieve Zorg en het kenbaar maken van het standpunt hierover aan de Vaste Commissie voor Volksgezondheid, Welzijn en Sport 1998-1999, 237; omslag
                - Het aanbieden aan de Tweede Kamer van de rapportages van het Platform Aanpak Wachttijden Curatieve Zorg, alsmede het opstellen van de toespraak van de minister ter gelegenheid van de afsluitende bijeenkomst van het platform op februari 2001 te Den Haag 1999-2000, 238; omslag
                - Het informeren van de Tweede Kamer over de overeenstemming tussen de Treekpartijen (aanbieders en verzekeraars in de gezondheidszorg) inzake de maatschappelijk aanvaardbare wachttijden in de curatieve zorg 1999-2000, 239; omslag
                - Het informeren van de Tweede Kamer over de problematiek rond de aanpak van wachtlijsten in de orthopedie 2000-, 240; omslag
                - Het informeren van de Tweede Kamer over de problematiek rond de aanpak van wachttijden 2000-, 241; omslag
                - Het informeren van de Vaste Commissie voor Volksgezondheid, Welzijn en Sport door middel van het rapport 'De achterkant van de wachtlijst, een verkennend onderzoek naar achterliggende factoren van de wachtlijstproblematiek' van Prismant 2000-, 242; omslag
                - Plannen en adviezen 2000-2001, 243; omslag
                - Mogelijke media aandacht voor zelfstandige behandelcentra in relatie tot de wachtlijsten 2001-, 244; omslag
                - Het verkennen van de wachtlijst- en wachttijdproblematiek in ziekenhuizen door de Inspectie voor de Gezondheidszorg (IGZ) en het Ministerie van Volksgezondheid, Welzijn en Sport 2002-, 245; omslag
              - Stukken betreffende het informeren van de Tweede Kamer over de berichtgeving in kranten inzake de verkoop door het Academisch Ziekenhuis Maastricht van de afdeling Perfusie aan een geneesmiddelenfabrikant, 1997-; 246; omslag
              - Stukken betreffende het instemmen met de verkoop van de personeelsflats 72 en 74 te Heemstede door de Stichting Interconfessioneel Spaarne Ziekenhuis te Heemstede aan de Stichting voor Jongerenhuisvesting Intermezzo te Amstelveen, 1997-; 247; omslag
              - Stukken betreffende het voorbereiden van de opvatting van het ministerie over de gewenste samenwerkingsprojecten op het gebied van de praktische samenwerking tussen ziekenhuizen en zorginstellingen in de Beneluxlanden, 1997-; 248; omslag
              - Stukken betreffende het beantwoorden van Kamervragen van het Tweede Kamerlid S. Buijs inzake het Leidse Verwijzingsproject, 1997-1998; 249; omslag
              - Stukken betreffende het instellen en samenstellen van de Commissie Reserves Academische Ziekenhuizen (CREAZ), met het eindrapport 'Gepaste reserves' en een nota aan de minister met betrekking tot de normering van de reserves van de academische ziekenhuizen ten behoeve van het overleg met de minister van financiën, 1997-1998; 250; pak
              - Stukken betreffende de notitie 'Positionering van Academische Ziekenhuizen', 1997-2001; 251-254; 1 pak en 3 omslagen
                - Het aanbieden aan de ministerraad en de Tweede Kamer van de notitie 'Positionering van Academische Ziekenhuizen' 1997-1998, 251; pak
                - Het voeren van overleg met de Vereniging Academische Ziekenhuizen (VAZ) en de Zorgverzekeraars Nederland (ZN) over de positionering van academische ziekenhuizen 1997-1998, 252; omslag
                - Het beantwoorden van vragen van de Vaste Commissie voor Volksgezondheid, Welzijn en Sport over de notitie 'Positionering van Academische Ziekenhuizen' 1999-, 253; omslag
                - Het informeren van de Tweede Kamer over de positionering van academische ziekenhuizen naar aanleiding van vragen van de Vaste Commissie voor de Volksgezondheid, Welzijn en Sport 2000-2001, 254; omslag
              - Stukken betreffende het doen van onderzoek naar de financiële positie van de ziekenhuissector en het ontwikkelen van een instrumentarium om financiële problemen tijdig te signaleren, uitgevoerd door de Projectgroep Sanering en Garantie, 1998-; 255; omslag
              - Stukken betreffende het informeren van de Tweede Kamer over een intentieverklaring tussen de Jan van Goyen kliniek te Amsterdam, de Amsterdamse ziekenhuizen Onze Lieve Vrouwe Gasthuis, Slotervaart en Sint Lucas Andreas en de Amsterdamse zorgverzekeraars ten behoeve van de integratie van een privékliniek in het medisch specialistisch bedrijf, 1998-; 256; omslag
              - Stukken betreffende het informeren van de Tweede Kamer over de grensoverschrijdende samenwerking tussen ziekenhuizen, 1998-1999; 257; omslag
              - Stukken betreffende het begeleiden en evalueren van het experiment 'Zorgvernieuwing en Bekostiging Ziekenhuiszorg in de regio Zuidoost-Brabant (ZBZ-experiment)', 1998-2000; 258; pak
              - Stukken betreffende het beantwoorden van Kamervragen van diverse Kamerleden over het ziekenhuis in Zierikzee, over het rapport 'Reproductietoxische effecten bij ziekenhuispersoneel', over een overeenkomst tussen het Ministerie van Defensie en de Academische Ziekenhuizen in Nijmegen en Maastricht en over de bouw van een ziekenhuis in Haarlem-Noord, 1999-; 259; omslag
              - Stukken betreffende het informeren van de Eerste en Tweede Kamer over de aanwijzingen aan het Centraal Orgaan Tarieven Gezondheidszorg (COTG) inzake de zogenoemde inkoopkorting instellingen en de incidentele budgetkorting algemene ziekenhuizen, 1999-; 260; omslag
              - Stukken betreffende het beantwoorden van Kamervragen over diverse ziekenhuizen met betrekking tot de kwaliteit en kwantiteit van de zorgverlening, 2000-; 261; omslag
              - Stukken betreffende het informeren van de Vaste Commissie voor Volksgezondheid, Welzijn en Sport inzake het verslag van de ronde langs de grote ziekenhuizen ten behoeve van een meer interactieve en praktijkgerichte beleidsontwikkeling, 2000-; 262; omslag
              - Stukken betreffende het beantwoorden van Kamervragen over de positie van de ziekenhuizen Oldenzaal/Enschede en Venlo/Venray in relatie tot de functieverdeling van taken, 2000-2002; 263; pak
              - Stukken betreffende het uitvoeren door het College Bouw Ziekenhuisvoorzieningen van een uitvoeringstoets inzake de spreiding en bereikbaarheid van de ziekenhuiszorg, 2000-2002; 264-266; 1 pak en 2 omslagen
                - Het informeren van de Vaste Commissie voor Volksgezondheid, Welzijn en Sport met betrekking tot de uitvoeringstoets 'Gewenste Ziekenhuisspreiding' van de College Bouw Ziekenhuisvoorzieningen, opgesteld naar aanleiding van een motie van het Tweede Kamerlid S. Buijs 2000-, 264; omslag
                - Het informeren van de Tweede Kamer over de uitvoeringstoets 'Spreiding ziekenhuiszorg, eerste tranche', het 'Onderzoek intensive care deel 1: aanbod en gebruik in de huidige situatie' en het 'Onderzoek intensive care deel 2: behoefte en spreiding' opgesteld door het College Bouw Ziekenhuisvoorzieningen (CBZ) in het kader van spreiding van ziekenhuiszorg 2002-, 265; pak
                - Het laten doen van een uitvoeringstoets door het College Bouw Ziekenhuisvoorzieningen inzake de spreiding en bereikbaarheid van ziekenhuizen, alsmede het doen van een verzoek aan de NVZ Vereniging van Ziekenhuizen en het Interprovinciaal Overleg (IPO) om een gemeenschappelijke aanpak te ontwikkelen ten aanzien van het vraagstuk van de spreiding en bereikbaarheid van ziekenhuiszorg 2002-, 266; omslag
              - Stukken betreffende het informeren van de Tweede Kamer over het rapport 'Medisch specialistische zorg in de toekomst' van de Raad voor de Volksgezondheid en Zorg (RVZ), 2001-; 267; pak
              - Stukken betreffende het bevorderen van regionale afspraken met de Nederlandse Vereniging van Ziekenhuizen (NVZ) en de Zorgverzekeraars Nederland (NZ) over de capaciteit voor acute opnamen en het informeren hierover aan de Tweede Kamer, 2001-2002; 268; omslag
              - Nota's aan de minister met betrekking tot het rapport 'Financiële situatie in ziekenhuizen' van de Inspectie voor de Gezondheidszorg (IGZ) en de openbaarmaking en beleidsreactie op het rapport aan de Tweede Kamer, 2002-2003; 269; omslag
              - Stukken betreffende het aanbieden van de voortgangsrapportage en het 'Programma Intensive Care (IC); Aanpak van de problemen in de IC in Nederland' van de Stuurgroep Intensive Care aan de minister en de besturen van betrokken organisaties, 2002-2003; 270; omslag
              - Stukken betreffende het informeren van de Tweede Kamer over de IJsselmeerziekenhuizen, 2002-2005; 271-272; 2 omslagen
                - Over een bevel van de inspecteur-generaal voor de Gezondheidszorg aan de Stichting IJsselmeerziekenhuizen te Lelystad in verband met de bestuurlijke onrust in deze organisatie 2002-, 271; omslag
                - Over de uitwerking van en het standpunt over het toekomstperspectief van de IJsselmeerziekenhuizen 2005-, 272; omslag
              - Stukken betreffende het voorbereiden van het vragenuurtje in de Tweede Kamer in verband met uitlatingen van Zorgvisie en de Nederlandse Vereniging van Ziekenhuizen (NVZ) over verlieslatende ziekenhuizen, 2003-; 273; omslag
              - Vergaderstukken van het bestuurlijk overleg met en over de Stuurgroep Diagnose Behandel Combinatie (DBC), 2003-; 274; pak
              - Stukken betreffende het bepalen van een standpunt ten aanzien van het advies van de Raad voor de Volksgezondheid en Zorg (RVZ) over de doelmatige inrichting van de acute zorg en het aanbieden van het advies aan de Tweede Kamer, 2003-2004; 275; omslag
              - Nota aan de minister over het ontwikkelen en invoeren van het door hem gelanceerd plan om ziekenhuizen vanaf 2005 in het A-segment een toeslag te geven als zij goed presteren, 2004-; 276; stuk
              - Stukken betreffende het informeren van de Tweede Kamer over het standpunt van de minister over het rapport 'Basismedische zorg in categorale ziekenhuizen' van de Inspectie voor Gezondheidszorg, 2004-; 277; omslag
              - Stukken betreffende het informeren van de Tweede Kamer over het standpunt van de minister over het rapport 'Infectiepreventie in ziekenhuizen' van de Inspectie voor Gezondheidszorg, 2004-; 278; omslag
              - Stukken betreffende het uitwerken van de problematiek inzake de beddencapaciteit in de Haagse ziekenhuizen en de additionele financiering van uitbreiding van de intensive care in 't Lange Land Ziekenhuis te Zoetermeer en het informeren hierover aan de Tweede Kamer, 2004-; 279; omslag
              - Stukken betreffende het voorbereiden van overleg met de Initiatiefgroep Ondernemende Ziekenhuizen en Boer & Croon over de uitwerking van plannen om ondernemende ziekenhuizen tot stand te brengen, 2004-2005; 280; omslag
          - Extramurale zorg-, 2.1.1.2.1.2
            - Huisartsenzorg-, 2.1.1.2.1.2.1
              - Stukken betreffende het adviseren van de minister inzake een reactie op een brief van de Landelijke Huisartsen Vereniging over het financiële beleid huisartsenzorg, in het bijzonder aangaande de kosten van de griepprik, 1996-1997; 281; omslag
              - Stukken betreffende het informeren van de Tweede Kamer over de voortgangsrapportage over de afspraken over het rapport 'Poortwachter in de praktijk' van de Paritaire Werkgroep Huisartsenzorg, 1996-1998; 282; omslag
              - Stukken betreffende het adviseren van de minister naar aanleiding van het overleg met de Werkgroep Meerjarenperspectief Huisartsenzorg (WMH), met het rapport 'De voorziening huisartsenzorg', 1998-; 283; omslag
              - Stukken betreffende het informeren van de Vaste Commissie voor Volksgezondheid, Welzijn en Sport en belangengroeperingen met betrekking tot het nemen van maatregelen in verband met de terugloop van huisartspraktijken in het landelijk gebied, 2000-; 284; omslag
              - Vergaderstukken van het Afstemmingsoverleg Huisartsenzorg, 2002-; 285; omslag
              - Vergaderstukken van de Werkgroep Knelpunten Huisartsenzorg, 2002-2003; 286; omslag
              - Vergaderstukken van het overleg van de 'Huisartsenclub' (HAC) van het ministerie, ingesteld ten behoeve van de modernisering van de eerstelijns hulpverlening, 2002-2004; 287-292; 6 pakken
                - 2002 mei 16 - okt. 17, 287; pak
                - 2002 okt. 24 - dec. 19, 288; pak
                - 2003 jan. 9 - mrt. 20, 289; pak
                - 2003 mrt. 27 - nov. 27, 290; pak
                - 2004 jan. 08 - juni 10, 291; pak
                - 2004 juni 24 - dec. 09, 292; pak
              - Stukken betreffende het informeren en adviseren van de minister en het beantwoorden van Kamervragen over de telefonische bereikbaarheid van huisartsen, 2002-2005; 293-294; 2 omslagen
                - Het adviseren van de minister over de beantwoording van de Kamervragen van het Tweede Kamerlid K. Arib over de telefonische bereikbaarheid van huisartsen 2002-, 293; omslag
                - Het informeren van de minister en de Tweede Kamer over de telefonische bereikbaarheid van huisartsposten naar aanleiding van het rapport van de Inspectie voor de Gezondheidszorg (IGZ) inzake de bereikbaarheid van de huisartsenposten 2005-, 294; omslag
              - Stukken betreffende het informeren van de Tweede Kamer door middel van de notitie 'Bouwstenen Zorg in de buurt' een verkennende ambtelijke notitie versterking huisartsenzorg / eerstelijnsgezondheidszorg, 2003-; 295; pak
              - Stukken betreffende het onderzoek naar de doelmatigheid en sturing door zorgverzekeraars van de huisartsendienstenstructuren, 2003-2006; 296-297; 2 pakken
                - Het laten doen van onderzoek door het College voor Zorgverzekeringen naar de doelmatigheid en sturing door zorgverzekeraars van de huisartsendienstenstructuren 2003-2004, 296; pak
                - Het informeren van de minister en de Tweede Kamer over de resultaten van het onderzoek van het College van Zorgverzekeringen (CVZ) met betrekking tot de doelmatigheid en sturing door zorgverzekeraars van de huisartsendienstenstructuren, en de bevindingen van de Inspectie voor de Gezondheidszorg (IGZ) ten aanzien van de inventarisatie met betrekking tot de kwaliteit, toegankelijkheid en spreiding van huisartsenposten 2004-2006, 297; pak
              - Stukken betreffende het voorbereiden van het Algemeen Overleg van 11 februari 2004 met de Vaste Commissie voor de Volksgezondheid, Welzijn en Sport over de huisartsenzorg, 298; omslag
            - Thuiszorg-, 2.1.1.2.1.2.2
              - Stukken betreffende de modernisering van de thuiszorg, 1995-1999; 299-329; 20 pakken en 11 omslagen
                - Vergaderingen van de werkgroep 'Knip in de Zorg' 1995-1996, 299; omslag
                - Dossiers van staatssecretaris E. Terpstra inzake beleidsaangelegenheden met betrekking tot de thuiszorg 1995-1997, 300-303
                - 1995 sep. - 1996 mei 10 -, 300; pak
                - 1996 mei 15 - juni 22 -, 301; pak
                - 1996 aug. - 1997 mei -, 302; omslag
                - 1997 okt. - nov. -, 303; omslag
                - Adviseren van de minister en de staatssecretaris inzake het opstellen van brieven aan de voorzitter van de Tweede Kamer met betrekking tot de beleidsvoornemens en de stand van zaken in de thuiszorg 1996-, 304-305
                - Brief van 15 april 1996 1996-, 304; pak
                - Brief van 28 mei 1996 -, 305; pak
                - Bestuurlijk overleg met de Landelijke Vereniging voor Thuiszorg en Zorggroep Nederland over modernisering in de thuiszorg 1996-1997, 306; pak
                - Voorbereiden van Algemeen Overleggen met de Vaste Commissie voor Volksgezondheid, Welzijn en Sport van de Tweede Kamer 1996-1998, 307-317
                - Overleg van 15 mei 1996 -, 307; pak
                - Overleg van 15 mei en 13 november 1996 -, 308; pak
                - Overleg van 10 juni 1996 -, 309; omslag
                - Overleg van 13 november 1996 -, 310; pak
                - Overleg van 27 november 1996 -, 311; pak
                - Overleg van 20 maart 1997 1997-, 312; pak
                - Overleg van 27 november 1997 1997-, 313-314
                - Deel 1 -, 313; pak
                - Deel 2 -, 314; pak
                - Overleg van 4 december 1997 -, 315; pak
                - Overleg van 1 april 1998 1997-1998, 316-317
                - deel 1 1997-1998, 316; pak
                - deel 2 1997-1998, 317; pak
                - Bestuurlijk overleg met de Landelijke Vereniging Thuiszorg (LVT) 1996-1999, 318-321
                - Overleg 1996 1996-, 318; pak
                - Overleg 1997 1997-, 319; pak
                - Overleg 1998 1998-, 320; omslag
                - Overleg 1999 1999-, 321; omslag
                - Informeren van de minister, de staatssecretaris en de voorzitter van de Tweede Kamer inzake de beleidsvoornemens voor 1997 en 1998 1996-1999, 322-327
                - Beleidsvoornemens voor 1997 1996-1997, 322-325
                - Mei - nov. 1996-, 322; pak
                - Juli - okt. 1996-, 323; omslag
                - Feb. - apr. 1997-, 324; omslag
                - Mei - dec. 1997-, 325; omslag
                - Beleidsvoornemens voor 1998 1997-1999, 326; pak
                - Beleidsvoornemens voor 1997 en 1998 en thuiszorgverkenningen voor 1995 - 2010 1996-1997, 327; omslag
                - Voorbereiden van de plenaire vergadering van de Tweede Kamer van 19 juni 1997 1997-, 328-329
                - Deel 1 -, 328; pak
                - Deel 2 -, 329; omslag
              - Stukken betreffende het beantwoorden van Tweede Kamervragen inzake de eigenbijdrageregeling en de indicatiestelling in de thuiszorg, 1996-; 330; omslag
              - Stukken betreffende het informeren van de voorzitter van de Tweede Kamer inzake het functioneren van het Meldpunt Thuiszorg, 1996-; 331; omslag
              - Stukken betreffende het informeren van de minister en het overleg met de Ziekenfondsraad, de Landelijke Vereniging voor Thuiszorg en Zorgverzekeraars Nederland inzake de ziekenhuisgerelateerde thuiszorg, 1996-1997; 332-333; 2 omslagen
                - 1996-, 332; omslag
                - 1997-, 333; omslag
              - Stukken betreffende implementatie van thuiszorgmaatregelen, 1996-1999; 334-343; 8 omslagen, 1 deel en 1 stuk
                - Adviseren van de minister en staatssecretaris inzake de totstandkoming van de circulaire aan de instellingen voor thuiszorg met betrekking tot de indicatiestelling en eigen bijdrageregeling 1996-1997, 334; omslag
                - Eigen bijdrageregeling in de thuiszorg 1997-1998, 335-340
                - Adviseren van de staatssecretaris, het informeren van de voorzitter van de Tweede Kamer en het beantwoorden van Kamervragen van de Tweede Kamerleden A.G.W.J. Lansink, P.A.L. Mulder-Van Dam en T. Oedayraj Singh Varma inzake de inning van de wettelijke toegangsbijdrage voor de thuiszorg voor 1998 1997-, 335; omslag
                - Informeren van de staatssecretaris inzake de problemen van de inning van de eigen bijdrage 1997-, 336; omslag